臺灣高等法院刑事判決　　　　　　　　100年度上易字第684號
上　訴　人
即　被　告　彭盛鑫
選任辯護人　張智超律師(法扶律師)
上列上訴人因竊盜案件，不服臺灣臺北地方法院99年度易字第33
19號、第2444號，中華民國100年2月11日第一審判決（起訴案號
：臺灣臺北地方法院檢察署99年度偵字第8083號、第18514號)、
移送併辦(臺灣桃園地方法院檢察署99年度偵字第14527號)及追
加起訴(臺灣臺北地方法院檢察署99年度偵字第19889號），提起
上訴，本院判決如下：
    主  文
原判決關於附表編號1、3、4、5、6暨定應執行刑部分均撤銷。
彭盛鑫犯如附表編號1、3、4、5、6之竊盜罪，各處如附表各該
欄所示之宣告刑。
其他(附表編號2、7部分)上訴駁回。
上開撤銷部分所處之刑及上訴駁回部分所處之刑，應執行有期徒
刑壹年肆月、拘役柒拾日。
    事  實
一、彭盛鑫意圖為自己不法之所有，分別於附表編號1至7所示之
    時、地，為如附表編號1至7所示之竊盜犯行(被告所犯附表
    編號8、9之罪，業據撤回上訴而確定)。
二、案經吳彥儂、蕭逸澤、黃宣鳳分別訴由臺北市政府警察局大
    安分局報請臺灣臺北地方法院檢察署檢察官偵查起訴及追加
    起訴，並經桃園縣政府警察局中壢分局報請臺灣桃園地方法
    院檢察署檢察官偵查後移送併辦。
    理  由
甲、撤銷改判部分(如附表編號1、3、4、5、6部分)：
一、訊據上訴人即被告彭盛鑫於坦承有附表編號4、6之犯行，核
    與證人即被害人吳彥儂、田可欣、蕭逸澤、張芳嘉於警詢證
    述之情節相符（見臺北地檢署99偵字第8083號卷第41至46頁
    、第56至57頁），並有國立臺灣大學（下稱臺灣大學）獸醫
    系監視錄影翻拍照片13張、臺灣大學大氣科學系研究室監視
    錄影翻拍照片4張，堪認被告之自白與事實相符。此部分事
    證明確，被告有如附表編號4、6所示之竊盜犯行，堪以認定
    。
二、訊據被告彭盛鑫矢口否認有附表編號1、3、5所示竊案犯行
    ，辯稱：(一)我去中央大學，是去拜訪一位哲學系性別研究室
    白瑞梅教授，我有一些同性戀的議題要請教白教授，但是白
    教授不在研究室，於是我要回家時經過資電二館就進去借廁
    所；(二)我2月25日當天去台大，是因為2月28日在台大有大學
    博覽會，我25日去是為了想看是否有28日現場發傳單的工作
    機會，因為我不曉得那個系所有工作機會，所以我才去各個
    系所看看，我大部分都去系所辦公室外的走廊布告欄看看是
    否有工作機會，因為25日我沒有看到工作的相關資訊，所以
    26 日我又去台大等語；辯護人則辯護稱：被害人方光輝、
    蔡頤、蘇志翔、黃宣鳳等人警詢所言，均無人親見被告行竊
    ，而監視器畫面亦僅得證明被告於上開處所出現，除此之外
    並無其他足資認定被告涉有竊盜犯行之直接證據，則公訴人
    所舉證據，僅達懷疑之程度，尚未達通常一般人均無從懷疑
    而得確信之程度，且無其他證據可供查明，依無罪推定法則
    ，應為被告無罪之判決等語。經查：
(一)被告確於如附表編號1、3、5所示時間出現在各該編號所示
    地點，業據被告供承在卷（見原審卷第16頁正面），且有國
    立中央大學（下稱中央大學）通訊系資電二館監視錄影翻拍
    照片39張、臺灣大學農業化學系舊館監視錄影翻拍照片4 張
    、99年7 月19日桃園縣政府警察局中壢分局函及所附監視錄
    影翻拍照片在卷可稽（見臺北地檢署99偵字第8083號卷第20
    頁、第49至51頁、第71至73頁、第127頁，桃園地檢署99偵
    字第14527號卷第11至16頁、第43至45頁）。而於如附表編
    號1、3、5所示時間在各該編號所示地點，確有如各該編號
    所示物品失竊，亦據證人即被害人方光輝、蔡頤、蘇志翔、
    黃宣鳳於警詢時證述明確（見臺北地檢署99偵字第8083號卷
    第63至65頁、第83至84頁、第123至126頁；桃園地檢署99偵
    字第14527號卷第22至24頁），並有桃園縣政府警察局中壢
    分局刑案現場勘察報告在卷可佐（見桃園地檢署99偵字第14
    527號卷第38至39頁）。
(二)附表編號1部分：被告雖辯稱其前往中央大學係因有問題向
    哲學系性別研究室之白瑞梅教授請教等語，惟被告已自承：
    我事先沒有先跟白教授或他的助理聯繫，我也完全不認識白
    教授，是我自行起意要去找白教授等語（見原審卷第16頁正
    面），則在被告與白瑞梅教授既不相識，彼此亦無任何學術
    交流之淵源的情形下，竟未事先與教授或其助理聯繫，先行
    表明要請教的議題及詢問可否前往求教，亦未與教授敲定見
    面的時間，即自行貿然前往中央大學，且並非進入該校哲學
    系，而係前往通訊系資電二館，所辯其前往中央大學之動機
    顯與常情有悖，不足採信。又被害人方光輝於警詢供稱：我
    於99年2月3日18時34分離開實驗室去用餐，19時許回到實驗
    室發現皮包不見了等語(99年度偵字第14527號卷第18頁)；
    被害人蔡頤於警詢供稱：我於同日18時20分許離開實驗室，
    該室係供電機系及通訊系的研究生使用，必須要用中央大學
    學生證刷卡始得進入，監視器有錄到被告是尾隨一對學生後
    面進入的，三樓沒裝監視器等語(同偵卷第21頁至23頁)，可
    知，失竊地點係專供研究生使用，外人不得進入，自無閒雜
    人等進出，被害人等於該日18時34分離開實驗室。佐以現場
    監錄照片(同偵卷第13頁至16頁)，被告於99年2月3日18時30
    分許自通訊系一樓上二樓，並於二樓觀看佈告欄，可隨時上
    三樓308室，且當時其左肩揹一深色背包，包內東西不多，
    以左手夾在腋下行進，嗣於同日18時43分許步出資電二館時
    ，背包外觀飽滿，已無法夾在腋下。可知，該日18時30分許
    ，被告在資電二館二樓徘徊，被害人方光輝等人於18時34分
    許下樓後，監視器並未拍到有何外人進出，僅被告於18時43
    分許，步出該館大門，時間上緊密相連，自可排除有其他人
    進入行竊，足認係被告利用方光輝等人外出之機會，上三樓
    竊取附表1之財物甚明。又依中央氣象局日出日沒表所載(本
    院卷第51頁)，99年2月3日桃園地區之日沒時間為17時41分
    ，被告於當日18時40分左右行竊，已是夜間時分，且當時被
    害人僅係暫時外出用餐，堪認該處係有人所在之建築物，併
    此敘明。
(三)附表編號3部分：被告另辯稱其前往臺灣大學係為尋找工作
    機會，未至農業化學館行竊云云，惟查：於附表3所示時、
    地，被害人蘇志翔、曾吉言、陳冠雯、陳佩貞確有失竊如附
    表3所示財物，業據被害人蘇志翔於警詢供明，且有報案紀
    錄、報案三聯單、發生竊盜案件紀錄表及監視器翻拍畫面可
    佐(99年度偵字第8083號卷第64頁至77頁)。被告於警詢供稱
    ：農業化學系現場附近之監視器錄像中之可疑人士是我本人
    ，我是到附近公佈欄看是否有類似助理的工作機會，當時我
    沒有詢問任何人，我大概逗留10至20分鐘等語(同偵卷第23
    頁)。而依被害人蘇志翔於警詢供稱：我大約是99年2月25日
    下午12時45分左右離開舊館309室，離開時並沒有把門上鎖
    等語(同偵卷第64頁)。又依翻拍照片所示，被告係於99年2
    月25日12時17分許曾自農業化學館一樓往外走，當時背包夾
    在左腋下(同偵卷第72頁)，於同日12時54分，再該館二樓揹
    背包下樓，背包則置於左手後方(同偵卷第73頁)，且下樓時
    間正好在被害人蘇志翔離開之後十分鐘之內。可知被告當日
    有二度進出農業化學館。查被告自承係高中畢業，衡情並無
    相關專長可擔任助理之工作，且如想應徵助理工作，理應向
    該校人事部門洽詢，始合情理，其供稱前往農業化學系供稱
    係前往找尋工作之機會云云，本難憑信。且失竊地點係碩士
    生研究室，當時又係中午用餐時間，僅有少數學生進出，台
    大學生平均素質又高，竊取其他同學財物可能性極低，參酌
    被告當日坦承竊取附表編號2之財物，自可合理認定係被告
    前往行竊，其第一次進入農業化學館，應係探索有無行竊之
    機會，第二次則藏身館內，俟被害人自309室下樓後，即乘
    機上樓行竊，才會於被害人甫離開十分鐘內，亦自該館二樓
    下樓，堪認被告即係竊取附表編號3財物之人。
(四)附表編號5部分：被告於第一次警詢筆錄供稱：我有到台灣
    大學城鄉系工學院綜合大樓，我當時也是到公佈欄看看是否
    有類似助理方面的工作機會，並有詢問好像是該系系辦之人
    ，而他回答我說要該系學生才可任職，我大概是99年2月26
    日16時許到該處所，逗留30分鐘等語(同偵卷第24頁)。被害
    人黃宣鳳於警詢供稱：我於99年2月26日15時許離開綜合大
    樓三樓308室，老師叫我去買東西，我於同日16時許返回老
    師研究室時，發現包包內之ITOUCH及RICOH相機不見了，我
    有請台大駐衛警協助調查，有錄到歹徒之影像，疑似中央大
    學的慣竊，該人於14時至15時有來詢問，假冒要當助教之事
    宜等語(同偵卷第83頁、84頁)，且有監視器翻拍照片二張可
    佐(同偵卷第89頁)，依照片上顯示之時間為同日15時8分45
    秒、同日15時9分2秒，正是被害人黃宣鳳離開辦公室後不久
    之時間，且走廊上除被告之外，空盪盪並無其他閒雜之人。
    可知，被告於該日15時前已出現在城鄉系綜合大樓，並向被
    害人黃宣鳳詢問擔任助教事宜，而被告係高中畢業，資格上
    並不可能有機會擔任系助教，且被告於當日15時前洽詢黃宣
    鳳後，黃宣鳳已明確告知資格不符，被告卻仍繼續在該處逗
    留，直等到黃宣鳳於15時離開之後，其係假藉名義投石問路
    ，藉以觀察環境，等待行竊機會甚明。又依照片所示，被告
    當日亦係揹深色背包，外觀上頗為飽滿，則本件依被告出現
    該處之時間、被害人失竊時間，及現場並無其他人出入之情
    形，參諸被告於同日坦承另有竊取附表編號4、6財物，時間
    相連，地點毗鄰，自可合理推論被告即是本件竊取財物之人
    。至被告於本院主張台灣大學監視翻拍照片(99年偵字第808
    3號卷第19頁)，照片下方記載為「台灣大學城鄉系工學院」
    字樣，惟該照片所示地點應非城鄉系等語，經本院函詢結果
    ，國立台灣大學以100年4月27日函復稱：照片所示地點為獸
    醫一館二樓走廊等語(本院卷第33頁)。惟被告當日確有出現
    於台灣大學城鄉系，已析述如上，被告當日亦曾出現在獸醫
    系，而為附表編號6、7之犯行，上開偵卷第19頁之照片，係
    警方誤載為城鄉系之監視器畫面而已，不能資為有利於被告
    之認定。
(五)綜上所述，被告及其辯護人上開所辯，均不足採信。本件事
    證明確，被告之竊盜犯行堪以認定，自應依法論科。
三、按刑法第321條第1項業已於100年1月26日修正，法定刑增列
    「得併科新台幣10萬元以下罰金」，並非有利於被告，核被
    告所為，附表編號1部分，係犯修正前刑法第321條第1項第1
    款之加重竊盜罪；附表編號3至6 部分，則均係犯刑法第320
    條第1項之普通竊盜罪。被告所犯如附表編號1、3至6所示各
    罪，犯意各別、行為互異，應予分論併罰。至檢察官移送併
    辦部分，與本件已經起訴判處罪刑之附表編號1 所示犯行，
    係事實上同一案件，自為起訴效力所及，本院應併予審理，
    附此敘明。檢察官認附表編號1 部分係犯刑法第320條第1項
    之竊盜罪，尚有未洽，惟基本事實同一，爰變更檢察官所引
    應適用之法條。又本件雖係被告上訴，原則上不得諭知較重
    於原判決之刑，但附表編號1 部分原判決適用法條錯誤，本
    院自得依刑事訴訟法第370條但書規定，諭知較重於原判決
    之刑，附此敘明。
四、原審就上開附表編號1 及3至6部分據以論罪科刑固非無見，
    惟(一)附表編號1 部分應成立加重竊盜罪，原審認係成立普
    通竊盜罪，已有未洽；(二)附表編號 6部分，被告於本院審
    理時再分別匯款予蕭逸澤新台幣(下同)5千元、張芳嘉5千元
    ，有匯款單三紙在卷可佐，原審未及審酌，亦有不合；(三)
    、附表編號1部分所犯加重竊盜罪，經本院判處有期徒刑8月
    ，依法不得易科罰金，則附表編號3至6部分亦不得易科罰金
    ，原審諭知易科罰金之折算標準，亦與法不合。被告上訴，
    否認附表編號1、3、5部分之犯行，並請求就附表編號4部分
    從輕量刑，然該附表編號4 部分，原審已審酌被告有部分還
    款之情形，從輕量刑，上訴核無可採，惟原判決既有上開可
    議，仍無可維持，應由本院將原判決關於附表編號1及編號3
    至6 部分暨定執行刑部分均撤銷改判。爰審酌被告前有竊盜
    之前案紀錄（未構成累犯），此有本院被告前案紀錄表在卷
    可按，素行非佳；且其正值青壯，竟不思以正途賺取財物，
    僅因失業缺錢花用，即盜取他人財物而侵害他人之財產權，
    致被害人受有損失，又被告係利用學校研究室或辦公室內無
    人之際，進入室內行竊，侵擾校園安寧，其於短期間內犯下
    本件多起竊案，犯罪受害之學校達4所，對校園治安危害情
    節重大，並斟酌被告所竊財物價值，其中所竊電腦內存有被
    害人從事研究之重要資料，業據被害人黃筱鈞、張芳嘉陳述
    在卷（見原審卷第117 頁），滋生被害人頗大困擾；另兼衡
    被告犯後僅坦承部分犯行，惟於原審有賠償被害人部分損失
    ，有匯款單據可查（見原審卷第63頁背面、第64頁背面、第
    81、119、120、154頁），於本院有再賠償附表編號6之被害
    人部分損害，以及被告學歷為高中畢業，目前在飲料店打工
    等一切情狀，分別量處如主文第二項所示之刑。
五、至檢察官固以被告有竊盜前科，及被告在短時間內偷遍不同
    城市之各大校園，顯然有竊盜習慣，請求法院諭知強制工作
    等語。惟查，被告固前因竊盜案件，經臺灣板橋地方法院以
    85年度訴字第1541號判決判處有期徒刑1年、緩刑3年確定，
    於緩刑期間因另犯竊盜案件，經同院以86年度易字第5899號
    判決判處有期徒刑6 月確定，前開緩刑經撤銷而入監服刑，
    與前揭有期徒刑6月接續執行，於民國88年1月19日因縮短刑
    期假釋出監，於同年5月9日假釋期滿未經撤銷而視為執行完
    畢，有本院被告前案紀錄表在卷可考。然前案之犯罪時間距
    本案已有10多年，期間被告並無頻繁性之竊盜行為，被告本
    次為多件竊盜犯行，係因被告於犯案當時失業一節，業據其
    供稱在卷（見原審卷第153 頁正面），而被告目前在飲料店
    打工，尚有正當工作，自難認被告有竊盜犯罪之習慣，從而
    ，檢察官上開請求，難認有據，併此敘明。
乙、上訴駁回部分：
一、訊據被告坦承附表編號2、7之犯罪事實不諱，核與被害人陳
    靜文、鄭益謙於警詢之指述相符，並有國立台灣大學人類學
    系2 樓走道監視錄影翻拍照片一張、獸醫系監視錄影翻拍照
    片13張在卷可稽，此部分犯行亦堪認定。
二、原審詳查後，援引刑法第320條第1 項、第41條第1項前段、
    ，刑法施行法第1條之1規定，分別量處如附表編號2、7所示
    之刑，並諭知易科罰金之折算標準，認事用法均無不當，量
    刑亦頗適當。被告上訴，就此部分請求從輕量刑，惟此部分
    原審已審酌被告有部分賠償被害人陳靜文、鄭益謙，而均僅
    量處拘役，自無過重情形，無從再予減輕其刑，其上訴核無
    理由，應予駁回。
丙、定執行刑部分：
    上開撤銷改判部分所處之刑與上訴駁回部分所處之刑，應執
    行有期徒刑一年四月、拘役柒拾日。
據上論結，應依刑事訴訟法第369條第1項前段、第364條、第368
條、第299條第1項前段、第300條、第370條但書，刑法第2 條第
1項前段、第320條第1項、修正前第321條第1項第1款、第51條第
5款、第6款，刑法施行法第1條之1，判決如主文。
本案經檢察官陳傳宗到庭執行職務。
中    華    民    國   100    年    5     月    31    日
                  刑事第十七庭  審判長法  官 王炳梁
                                      法  官 黃雅芬
                                      法  官 陳世宗
以上正本證明與原本無異。
不得上訴。
                                      書記官 李佳穎
中    華    民    國   100    年    5     月    31    日
附錄：本案論罪科刑法條全文
刑法第320條
（普通竊盜罪、竊佔罪）
意圖為自己或第三人不法之所有，而竊取他人之動產者，為竊盜
罪，處5  年以下有期徒刑、拘役或 5 百元以下罰金。
意圖為自己或第三人不法之利益，而竊佔他人之不動產者，依前
項之規定處斷。
前二項之未遂犯罰之。
修正前刑法第321條
（加重竊盜罪）
犯竊盜罪而有左列情形之一者，處六月以上、五年以下有期徒刑
：
一、於夜間侵入住宅或有人居住之建築物、船艦或隱匿其內而犯
    之者。
二、毀越門扇、牆垣或其他安全設備而犯之者。
三、攜帶兇器而犯之者。
四、結夥三人以上而犯之者。
五、乘火災、水災或其他災害之際而犯之者。
六、在車站或埠頭而犯之者。
前項之未遂犯罰之。
附表：
┌──┬──────┬───────┬─────────┬────┬────┬───┐
│編號│犯 罪 時 間 │犯  罪  地  點│行  竊  方  式    │涉犯罪名│宣 告 刑│附  註│
├──┼──────┼───────┼─────────┼────┼────┼───┤
│ １ │99年2 月3 日│桃園縣中壢市中│趁無人在實驗室內，│加重竊盜│有期徒刑│被害人│
│    │下午6 時34分│大路300 號之中│且實驗室大門未上鎖│        │捌月    │方光輝│
│    │至6 時43分間│央大學通訊系資│之際，進入室內徒手│        │        │、蔡頤│
│    │某時許      │電二館308 室實│竊取方光輝所有之皮│        │        │      │
│    │            │驗室          │包1 個、現金新臺幣│        │        │      │
│    │            │              │（下同）3500元、臺│        │        │      │
│    │            │              │北捷運悠遊卡1 張、│        │        │      │
│    │            │              │iCash 儲值卡1 張、│        │        │      │
│    │            │              │易卡通乘車卡1 張、│        │        │      │
│    │            │              │提款卡2 張、身分證│        │        │      │
│    │            │              │及健保卡各1 張，及│        │        │      │
│    │            │              │蔡頤所有之數位相機│        │        │      │
│    │            │              │1台 （廠牌：Canon │        │        │      │
│    │            │              │、型號：S90 ）、HP│        │        │      │
│    │            │              │牌筆記型電腦2 台。│        │        │      │
├──┼──────┼───────┼─────────┼────┼────┼───┤
│ ２ │99年2 月25日│臺北市大安區羅│趁無人在辦公室內，│竊盜    │拘役伍拾│被害人│
│    │下午1 時42分│斯福路四段1 號│且辦公室大門未上鎖│        │日      │陳靜文│
│    │            │之臺灣大學人類│之際，進入室內徒手│        │        │      │
│    │            │學系2 樓助教辦│竊取陳靜文所有之Co│        │        │      │
│    │            │公室          │ach 黑色皮夾1個、 │        │        │      │
│    │            │              │身分證1 張、健保卡│        │        │      │
│    │            │              │1 張、駕駛執照1張 │        │        │      │
│    │            │              │、臺大助教證、悠遊│        │        │      │
│    │            │              │卡1 張、郵局提款卡│        │        │      │
│    │            │              │1 張、台新銀行信用│        │        │      │
│    │            │              │卡1 張、中國信託信│        │        │      │
│    │            │              │用卡2 張、大眾銀行│        │        │      │
│    │            │              │信用卡1 張、遠東銀│        │        │      │
│    │            │              │行信用卡1 張、萬泰│        │        │      │
│    │            │              │銀行信用卡1 張、現│        │        │      │
│    │            │              │金2000 元。       │        │        │      │
├──┼──────┼───────┼─────────┼────┼────┼───┤
│ ３ │99年2 月25日│臺灣大學農業化│趁無人在研究室內，│竊盜    │有期徒刑│被害人│
│    │中午12時45分│學系舊館309室 │且研究室大門未上鎖│        │陸月    │蘇志翔│
│    │至下午2 時間│              │之際，進入室內徒手│        │        │、曾吉│
│    │某時許      │              │竊取蘇志翔所有之iP│        │        │言、陳│
│    │            │              │od touch MP3隨身聽│        │        │冠雯、│
│    │            │              │（序號：9E94405N20│        │        │陳佩貞│
│    │            │              │3 、容量16G）1 台 │        │        │      │
│    │            │              │、曾吉言所有之筆記│        │        │      │
│    │            │              │型電腦（廠牌型號：│        │        │      │
│    │            │              │Apple power bookG4│        │        │      │
│    │            │              │A113 X 1、序號4H61│        │        │      │
│    │            │              │40L25E7) 1台、陳冠│        │        │      │
│    │            │              │雯所有之手機（型號│        │        │      │
│    │            │              │：長江A301）1 支、│        │        │      │
│    │            │              │錢包1 個、陳佩貞所│        │        │      │
│    │            │              │有之PDA （型號：Pa│        │        │      │
│    │            │              │lm Tungsten E2、序│        │        │      │
│    │            │              │號：PN 20C7A7RO KR│        │        │      │
│    │            │              │）1 台、Coach 錢包│        │        │      │
│    │            │              │2 個、現金約1 萬元│        │        │      │
│    │            │              │、身分證1 張、健保│        │        │      │
│    │            │              │卡1 張、駕駛執照1 │        │        │      │
│    │            │              │張、教職員證1 張、│        │        │      │
│    │            │              │信用卡2 張、提款卡│        │        │      │
│    │            │              │2 張、iCash 儲值卡│        │        │      │
│    │            │              │1 張。            │        │        │      │
├──┼──────┼───────┼─────────┼────┼────┼───┤
│ ４ │99年2 月26日│臺灣大學大氣科│趁無人在研究室內，│竊盜    │有期徒刑│被害人│
│    │下午1時許   │學系研究室C306│且研究室大門未上鎖│        │月    │吳彥儂│
│    │            │室            │之際，進入室內徒手│        │        │、田可│
│    │            │              │竊取吳彥儂所有之皮│        │        │欣    │
│    │            │              │夾1 個、身分證1 張│        │        │      │
│    │            │              │、駕駛執照1 張、機│        │        │      │
│    │            │              │車行照1 張、健保卡│        │        │      │
│    │            │              │1張 、臺灣銀行、第│        │        │      │
│    │            │              │一銀行及郵局提款卡│        │        │      │
│    │            │              │各1 張、國泰世華銀│        │        │      │
│    │            │              │行信用卡2 張、花旗│        │        │      │
│    │            │              │銀行信用卡1 張、現│        │        │      │
│    │            │              │金1100元、美金100 │        │        │      │
│    │            │              │元、田可欣所有之皮│        │        │      │
│    │            │              │夾1 個、身分證1 張│        │        │      │
│    │            │              │、駕駛執照1 張、機│        │        │      │
│    │            │              │車行照1 張、健保卡│        │        │      │
│    │            │              │1 張、郵局提款卡1 │        │        │      │
│    │            │              │張、中國信託銀行及│        │        │      │
│    │            │              │花旗銀行信用卡各1 │        │        │      │
│    │            │              │張、現金1500元。  │        │        │      │
├──┼──────┼───────┼─────────┼────┼────┼───┤
│ ５ │99年2 月26日│臺灣大學城鄉系│趁無人在研究室內，│竊盜    │有期徒刑│被害人│
│    │下午3 時至4 │綜合大樓3 樓30│且研究室大門未上鎖│        │肆月    │黃宣鳳│
│    │時間某時許  │8 室          │之際，進入室內徒手│        │        │      │
│    │            │              │竊取黃宣鳳所有之iP│        │        │      │
│    │            │              │od touch MP3隨身聽│        │        │      │
│    │            │              │1台 （容量2G、序號│        │        │      │
│    │            │              │不詳）及RICOH 牌相│        │        │      │
│    │            │              │機1 台（型號：GX20│        │        │      │
│    │            │              │0 、序號不詳）。  │        │        │      │
├──┼──────┼───────┼─────────┼────┼────┼───┤
│ ６ │99年2 月26日│臺灣大學獸醫系│趁無人在研究室內，│竊盜    │有期徒刑│被害人│
│    │下午4 時至4 │獸醫一館407 室│且研究室大門未上鎖│        │貳月    │蕭逸澤│
│    │時27分間某時│研究室        │之際，進入室內徒手│        │        │、張芳│
│    │許          │              │竊取筆記型電腦3 台│        │        │嘉    │
│    │            │              │（1 台銀色、廠牌：│        │        │      │
│    │            │              │HP 、 型號：dv5-10│        │        │      │
│    │            │              │21tx；2台黑色、廠 │        │        │      │
│    │            │              │牌：Compaq、型號：│        │        │      │
│    │            │              │cq40-304ax ） 、易│        │        │      │
│    │            │              │利信T60 深藍手機1 │        │        │      │
│    │            │              │支、PHS 紫色手機1 │        │        │      │
│    │            │              │支（型號：PG 1100 │        │        │      │
│    │            │              │）、易利信W800 黑 │        │        │      │
│    │            │              │手機1 支、張芳嘉所│        │        │      │
│    │            │              │有之皮夾、金融卡、│        │        │      │
│    │            │              │身分證、健保卡、郵│        │        │      │
│    │            │              │局提款卡及存摺、現│        │        │      │
│    │            │              │金6000元。        │        │        │      │
├──┼──────┼───────┼─────────┼────┼────┼───┤
│ ７ │99年2 月26日│臺灣大學獸醫系│趁無人在研究室內，│竊盜    │拘役拾│被害人│
│    │下午4 時至4 │獸醫一館311 室│且研究室大門未上鎖│        │日      │鄭益謙│
│    │時27分間某時│研究室        │之際，進入室內徒手│        │        │      │
│    │許          │              │竊取鄭益謙所有之皮│        │        │      │
│    │            │              │夾1 個、身分證1 張│        │        │      │
│    │            │              │、健保卡1 張、駕駛│        │        │      │
│    │            │              │執照1 張、教員證1 │        │        │      │
│    │            │              │張、信用卡、郵局及│        │        │      │
│    │            │              │銀行之提款卡。    │        │        │      │
├──┼──────┼───────┼─────────┼────┼────┼───┤
│ ８ │99年7 月21日│臺北市大安區和│趁無人在研究室內，│竊盜    │有期徒刑│被害人│
│    │下午6 時30分│平東路一段129 │且研究室大門未上鎖│        │參月    │黃筱鈞│
│    │至7 時5 分間│號之師範大學綜│之際，進入室內徒手│        │        │      │
│    │某時許      │合大樓703 室研│竊取黃筱鈞所有之筆│        │        │      │
│    │            │究室          │記型電腦1 台（廠牌│        │        │      │
│    │            │              │：ASUS 、序號：85N│        │        │      │
│    │            │              │0AS 00000000C）及 │        │        │      │
│    │            │              │行動電話1 支（廠牌│        │        │      │
│    │            │              │型號：SONY C510） │        │        │      │
├──┼──────┼───────┼─────────┼────┼────┼───┤
│ ９ │99年8 月2 日│臺北市大安區忠│趁無人在研究室內，│竊盜    │拘役拾│被害人│
│    │下午6 時43分│孝東路三段1 號│且研究室大門未上鎖│        │日      │黃韋智│
│    │許          │之臺北科技大學│之際，進入室內徒手│        │        │      │
│    │            │科研大樓732 室│竊取黃韋志之Lenovo│        │        │      │
│    │            │              │廠牌之筆記型電腦1 │        │        │      │
│    │            │              │台（型號：X200typ │        │        │      │
│    │            │              │e7458-R62 、產品序│        │        │      │
│    │            │              │號：R9-01P0H09/05 │        │        │      │
│    │            │              │）。              │        │        │      │
└──┴──────┴───────┴─────────┴────┴────┴───┘